【裁判字號】    91,易,668
【裁判日期】    920227
【裁判案由】    竊盜等
【裁判全文】
台灣苗栗地方法院刑事判決                          九十一年度易字第六六八號
    公  訴  人  臺灣苗栗地方法院檢察署檢察官
    被      告  乙○○
右列被告因竊盜案件，經檢察官提起公訴（九十一年度偵字第三八六三號），本院判
決如左：
    主  文
乙○○竊盜未遂，累犯，處有期徒刑捌月。
    事  實
一、乙○○前於民國八十一年間，因犯竊盜罪，經臺灣新竹地方法院判處罰金三千元
    確定，另於八十一年間，因竊盜罪，經同院判處有期徒刑四月確定；最近於八十
    六年間，以利用他人辦喪事之際，竊取財物而犯竊盜罪，經本院以八十六年度易
    字第五五四號判處有期徒刑三月確定，甫於八十七年五月十一日入監執行完畢，
    竟仍不知悛改。於九十一年九月二十八日中午，因巧遇友人張運喜在甲○○位於
    苗栗縣南庄鄉獅山村十二鄰獅山一一一號住處外所舉辦之結婚喜宴上幫忙，遂一
    同前往，因認該住處人來人往，且為喜宴場合，竟意圖為自己不法之所有，於同
    日下午一時三十分許，趁該處所舉辦之喜事已近尾聲，新郎、新娘及親友們忙於
    向離席來賓致意之際，侵入位於該住宅二樓走廊轉角處甲○○之結婚新房內（無
    故侵入住宅部分，業據甲○○於偵查中撤回告訴），將房門反鎖後，在該房間內
    滯留約一分鐘，以其眼睛搜尋財物，徒手打開房間內衣櫥欲找尋有價值物品之際
    ，因聽聞甲○○之胞姐翁雲三敲擊該房門之聲音，而停止翻搜動作，迅速打開該
    房門奪門而出，立即為站在門外之翁雲三發現，報警當場逮獲，始未竊盜得逞。
二、案經甲○○訴由苗栗縣警察局頭份分局報請臺灣苗栗地方法院檢察署檢察官偵查
    起訴。
    理  由
一、訊據被告乙○○固坦承於右揭時、地，未經許可進入及滯留在告訴人甲○○住宅
    二樓結婚新房內約一分鐘，嗣經翁雲三報警查獲之事實，惟矢口否認涉有何竊盜
    犯行，辯稱：伊係因內衣鬆掉了，所以到二樓房間換衣服，沒多久就有人將伊反
    鎖在房內並報警，伊沒有翻動房內財物，沒有竊盜云云。惟查：
（一）右揭事實，業據告訴人甲○○初於警訊時指訴稱：九十一年九月二十八日中午
      ，係伊結婚宴客的日子，當日下午一時三十分許，喜宴快結束時，伊胞姐翁雲
      三發現一名女子未經同意進入住處二樓之新娘房，經伊事後清點，並無財物損
      失，但新娘房櫃子有被翻動，伊新婚妻子有二件衣服掉落在衣櫃內等語（參見
      偵卷第十七頁反面偵訊筆錄）；於偵查及本院審理時，亦陳述：本案發生時，
      是宴客結束，正在送客人時，抓到被告乙○○的房間，係新娘房，依當時情形
      ，照理不可能有人會在新娘房內，且他的房間只能從裏面反鎖，外面是不能鎖
      的；她進入房間前，均未經過伊或家人同意，她進房間後約一、二分鐘被發現
      等語（參見偵卷第二七頁偵訊筆錄、本院卷第六十、六二、六三頁筆錄），核
      與證人翁雲三證稱：當天乙○○一進到屋內，就有人告訴伊有一個穿紅衣女子
      有問題要注意，伊就特別留意，後來到二樓新娘房，發現房門被反鎖，伊轉動
      該房門喇叭鎖數次，約一分鐘左右，乙○○打開房門，要往外衝，伊反問為何
      在新娘房內，她稱褲頭拉鍊壞了，只是上來弄拉鍊，神情緊張等語（參見偵卷
      第十九頁反面警訊筆錄、第二七頁反面偵訊筆錄）相符，亦與被告在偵查時所
      供：伊進入該房間關門約一分鐘即出來，主人有來敲門等語（參見偵卷第二三
      頁筆錄）相合，且有本案現場衣櫃遭打開之照片四幀、被告遭逮捕後所拍攝身
      穿紅色上衣之照片一幀附卷可稽（附於偵卷第三一、三二、十五頁），另告訴
      人甲○○前揭二樓新娘房房門鎖係設在房間內，僅能由房間內反鎖阻止外入進
      入，而無法從外面上鎖阻止房間內人員出去，亦有現場門鎖照片四幀在卷可佐
      （附於本院卷第五十、五一頁），益徵，證人翁雲三前揭證述：其發現二樓新
      娘房被反鎖，而轉動該房門喇叭鎖數次等語，與事實相符，若被告當時未將房
      門自內反鎖以阻止外面之人進入，證人大可逕行開門進去，何需敲門！則被告
      於右揭時、地，未經許可，擅自進入告訴人住處二樓結婚新房內，並將房門反
      鎖，且在內滯留約一分鐘許，嗣因聽見證人翁雲三轉動該房門喇叭鎖無法開啟
      而敲門之聲音，始迅速開門欲衝出房門外，而立即被攔阻等情，應甚明確。
（二）觀以被告就其何以進入告訴人住處二樓結婚新房之理由，初於證人翁雲三質問
      其為何滯留在房間內，是答稱：褲頭拉鍊壞了，上來換衣服云云，經警以現行
      犯將其移送由檢察官內勤偵訊時，則供稱：因為衣服前、後顛倒穿，別人笑伊
      ，才到二樓換衣服云云（參見偵卷二二頁反面筆錄），嗣於同年十月十七日檢
      察官第二次偵訊時則又改稱：因內衣鬆掉了，所以到二樓房間換衣服云云（參
      見偵卷第二七頁筆錄），就其為何進入結婚新房之理由，翻覆不一。參諸告訴
      人及證人翁雲三已一再陳稱：本案住宅，在一樓即有二間盥洗室及四間房間，
      二樓則在樓梯一上來處就有一間房間及一間廁所，需走過走廊來到轉角處，才
      是告訴人結婚新房之房門入口，因當天是結婚的日子，該房門外貼有斗大『囍
      』字，房間內也有貼等語（參見偵卷第二十頁、本院卷第六三頁、七十頁筆錄
      ），並有告訴人庭繪被告當庭表示無意見之現場圖一幀（附於本院卷第七六頁
      ，被告表示無意見之筆錄附於本院卷第六九頁）、現場結婚新房房門所在位置
      係在樓梯上來走廊之轉角處之照片一幀（附於本院卷第五一頁）及前揭本案現
      場房間內衣櫃上貼有「囍」字之照片在卷可參，則被告若僅為換衣服，何需捨
      該住處一樓之二間盥洗室、四間房間及二樓一上樓梯後之第一間房間及另一間
      廁所，轉挑位在轉角處告訴人之結婚新房作為其換衣服之地點！而證人即被告
      之友人張運喜固證述：案發當天伊係在告訴人喜宴處幫忙，有叫被告一起喝二
      杯等語，惟證人已明確供述：被告在當天有提到拉鍊壞了，但伊很忙，沒有注
      意看她拉鍊有沒有掉了，當時是該喜宴開始半小時，出到第四道菜的時候（參
      見本院卷第四六、四七、六七頁筆錄），而告訴人及證人翁雲三前揭所述，已
      明確供稱：發現被告在結婚新房的時間，是喜宴快結束時，告訴人更明確指訴
      ：當天喜宴進行約一個半至二個小時間（參見本院卷第六八頁筆錄），被告當
      庭亦表示：伊進入該房間的時間是告訴人送客時等語（參見本院卷第六八頁筆
      錄），則被告即使因拉鍊掉了需更衣，理應在喜宴進行半小時，即上第四道菜
      之時更換，因為斯時客人正多，被告更會在意其衣著，豈有在一個小時後，喜
      宴結束，客人漸漸離席時，始想起要換衣服而進入告訴人住處二樓新婚房間之
      理！
（三）綜上所述，被告選擇在告訴人宴客結束，正在送客，照理不可能會有人在新娘
      房間之時點，進入該住處二樓轉角處貼有「囍」字，依常理房內多擺有首飾、
      賀儀之結婚新房，且將房門反鎖，在內滯留約一分鐘許，嗣因聽見證人翁雲三
      轉動該房門喇叭鎖無法開啟而敲門之聲音，始迅速開門欲衝出房門外等情觀之
      ，其進入告訴人二樓結婚新房，顯係基於不法所有意圖，入房內搜尋有價值之
      東西，在其滯留一分鐘期間，此時房內物品已經被告以眼睛搜尋，且開啟衣櫃
      ，該房間內之物品，已處於隨時均可為被告竊取之狀態，已甚明確。被告辯稱
      ：進入房間係要換衣服云云，係其脫責之詞，不足採信。告訴人嗣後雖陳稱：
      東西都放在抽屜或櫃子裡，未發現櫃子或抽屜有被翻動跡象等語，惟此與其之
      前在警訊時指訴、現場照片已屬不符，應係事後與被告達成和解，且與告訴人
      於審理中陳述：因甫新婚，不想將事情擴大等語有關，而屬迴護被告之詞，自
      應以其警訊筆錄之指訴為可採。本案事證明確，被告犯行已經證明。
二、按侵入竊盜究以何時為著手起算時點，依一般社會觀念，咸認行為人以竊盜為目
    的，而侵入他人住宅，搜尋財物時，即應認與竊盜之著手行為相當，被告在其主
    觀上既以竊盜為目的侵入告訴人住處，並已進入該住處二樓之結婚新房，留滯時
    間有一分鐘，用眼睛搜尋財物，縱其所欲物色之財物尚未將之移入自己支配管領
    之下，惟從客觀上已足認其行為係與侵犯他人財物之行為有關，且屬具有一貫接
    連性之密接行為，顯然已著手於竊盜行為之實行，核其所為，係犯刑法第三百二
    十條第一項、第三項之竊盜未遂罪。又被告前於八十一年間，因犯竊盜罪，經臺
    灣新竹地方法院判處罰金三千元確定，另於八十一年間，因竊盜罪，經同院判處
    有期徒刑四月確定；最近於八十六年間，以利用他人辦喪事之際，竊取財物而犯
    竊盜罪，經本院以八十六年度易字第五五四號判處有期徒刑三月確定，甫於八十
    七年五月十一日入監執行完畢，此為被告所自承，並有台灣苗栗地方法院檢察署
    刑案資料查註紀錄表、臺灣高等法院被告全國前案紀錄表及法務部被告在監在押
    資料表、本院判決影本各一份在卷足憑，其於受有期徒刑之執行完畢後，五年以
    內再犯有期徒刑以上之罪，係屬累犯，應依法加重其刑。而被告竊盜，已著手於
    犯罪行為之實行而不遂，為未遂犯，應依刑法第二十六條前段之規定減輕其刑，
    並依法先加後減之。爰審酌被告之素行不佳、本案思利用他人喜宴場合之犯罪動
    機、行竊之手段、犯罪所生之危害不小、被告犯後未能坦承犯態度不佳，告訴人
    係因甫辦喜事，想息事寧人之心態始與被告達成和解，暨公訴檢察官以被告素行
    不良，犯後又多方飾詞狡辯，毫無悔意，難認態度良好，本案趁鄉里間辦喜事之
    際，欲竊取賀禮及嫁妝首飾等貴重財物，情節亦不輕，雖幸因即時被屋主察覺而
    未得逞，然仍屬危害重大，而具體求處有期徒刑八月等一切情狀，量處如主文所
    示之刑，以資懲儆。
據上論斷，應依刑事訴訟法第二百九十九條第一項前段，刑法第三百二十條第一項、
第三項、第二十六條前段、第四十七條、罰金罰鍰提高標準條例第一條前段，判決如
主文。
本案經檢察官黃棋安到庭執行職務
中      華      民      國    九十二    年      二      月    二十七    日
                                  臺灣苗栗地方法院刑事第二庭
                                      法  官  黃  賢  婷
右正本證明與原本無異。
如不服本判決，應於送達後十日內向本院提出上訴狀(須附繕本)，上訴於台灣高等
法院台中分院。
                                      書記官  陳  文  聰
中      華      民      國    九十二    年      二      月    二十七    日
附錄論罪科刑法條
刑法第三百二十條
意圖為自己或第三人不法之所有，而竊取他人之動產者，為竊盜罪，處五年以下有期
徒刑、拘役或五百元以下罰金。
意圖為自己或第三人不法之利益，而竊佔他人之不動產者，依前項之規定處斷。
前二項之未遂犯罰之。


司法院資訊處製作；財團法人民間司法改革基金會備份。
